【裁判字號】    90,訴,447
【裁判日期】    900820
【裁判案由】    違反槍砲彈藥刀械管制條例等
【裁判全文】
臺灣屏東地方法院刑事判決                            九十年度訴字第四四七號
    公  訴  人  臺灣屏東地方法院檢察署檢察官
    被      告  乙○○
                甲○○
右列被告等因違反槍砲彈藥刀械管制條例等案件，經檢察官提起公訴（八十九年度偵
字第九九號、九十年度偵字第三五六○號），本院判決如左：
     主  文
乙○○未經許可，寄藏子彈，累犯，處有期徒刑肆月，併科罰金新臺幣貳萬元。有期
徒刑如易科罰金，以銀元參佰元折算壹日；罰金如易服勞役，以銀元參佰元即新臺幣
玖佰元折算壹日。扣案子彈伍顆均沒收。
被訴傷害部分不受理。
甲○○公訴不受理。
     事  實
乙○○曾於民國八十五年間，因違反槍砲彈藥刀械管制條例案件，經本院判處應執行
有期徒刑一年，臺灣高等法院高雄分院判決上訴駁回確定，入監服刑後經假釋，迨八
十六年十二月四日假釋期滿，未經撤銷假釋。乙○○明知未經中央主管機關許可，不
得寄藏具殺傷力之子彈，然其於假釋期滿後之八十六年十二月間某日，在屏東縣屏東
市○○路，收受綽號「阿益」之不詳姓名男子託交保管之具殺傷力之改造子彈八顆。
嗣因下述於八十八年十二月二十一日發生之車輛擦撞糾紛，乙○○持不具殺傷力之改
造手槍一支及上開子彈與甲○○鬥毆，事後乙○○自覺法網難逃，乃於翌日（二十二
日）晚上十一時許，在警方尚未發覺其非法持有具殺傷力之改造子彈情事前，主動報
繳上開槍枝及全部改造子彈八顆扣案（經送鑑驗試射三顆），而自首接受裁判。
     理  由
壹、乙○○違反槍砲彈藥刀械管制條例部分
一、前揭事實，業據被告乙○○坦承不諱。而扣案之改造子彈，經送內政部警政署刑
    事警察局以試射法鑑驗結果「送鑑改造子彈八顆，均係由玩具子彈改造而成（具
    直徑約6mm之鋼珠），採樣三顆試射，均可擊發，認均具殺傷力。」，有該局八
    十九年一月十日刑鑑字第二七一一號鑑驗通知書一紙可稽，其屬槍砲彈藥刀械管
    制條例列管之子彈至明。
二、被告乙○○非法持有具殺傷力改造子彈之犯行，乃於具犯罪偵查職權之警方未發
    覺犯行前，主動供承並報繳扣案，而不逃避接受裁判，均據證人即承辦之員警林
    泳亨及林振宏結證屬實，堪認被告乙○○自首其非法持有本件改造子彈之犯行並
    予全部報繳，本件事證明確，應予依法論科。
三、核被告乙○○所為，係犯槍砲彈藥刀械管制條例第十二條第四項之未經許可寄藏
    具殺傷力之子彈罪（起訴書誤引法條）。又查被告乙○○曾於八十五年間，因違
    反槍砲彈藥刀械管制條例案件，經本院判處應執行有期徒刑一年，臺灣高等法院
    高雄分院判決上訴駁回確定，入監服刑後經假釋，迨八十六年十二月四日假釋期
    滿，未經撤銷假釋，其未執行之刑，以已執行論，有臺灣屏東地方法院檢察署刑
    案資料查註紀錄表及本院全國前案紀錄表可按，被告乙○○於五年內再犯本件有
    期徒刑以上之罪，為累犯，應依刑法第四十七條加重其刑。再者，被告乙○○係
    於偵查機關尚未知悉本件犯罪時，主動投案，並報繳其所寄藏之全部改造子彈，
    應依同條例第十八條第一項前段之規定減輕其刑，併上開累犯加重部分，依法先
    加後減。爰審酌被告乙○○素行不端，非法寄藏具殺傷力之子彈期間長達二年，
    對於社會大眾生命及安全造成潛在危險性，並持以示威，逞兇鬥狠，嚴重危害治
    安，情節非輕，姑念其於犯罪後，坦承犯行，尚見悔意等一切情狀，量處如主文
    所示之刑，並諭知易科罰金及易服勞役之折算標準。（按被告乙○○行為後，刑
    法第四十一條犯最重本刑為三年以下有期徒刑以下之刑之罪，受六個月以下有期
    徒刑或拘役之宣告，因身體、教育、職業、家庭之關係，執行顯有困難者，得易
    科罰金之規定，就所犯之罪法定最重本刑刑度，業經修正為五年以下有期徒刑，
    並改列為第四十一條第一項前段，經總統於九十年一月十日公布，同年月十二日
    生效，本件被告所犯前揭罪名符合修正後之規定，且屬有利於被告，應依同法第
    二條第一項前段，適用修正後之第四十一條第一項規定為易科罰金折算標準之諭
    知）。
四、扣案送鑑試射賸餘之子彈五顆，俱屬違禁物，均應依刑法第三十八條第一項第一
    款規定沒收。
貳、傷害不受理部分
一、公訴意旨略以：被告乙○○於八十八年十二月二十一日晚上八時許，在屏東縣屏
    東市○○街十八號前，因與被告甲○○發生車輛擦撞之糾紛，被告乙○○遂持木
    棍，被告甲○○則持三截鐵質警棍，各基於傷害之犯意互毆，被告甲○○以警棍
    擊打被告乙○○頭部，致其頭頂裂傷。被告乙○○不敵，乃返回屏東市○○路一
    ○五之一號住處，取出前揭不具殺傷力之手槍並裝填子彈，夥同三名不詳姓名之
    男子持木棍返回現場毆打被告甲○○，造成被告甲○○前額頭、後枕部、側顳部
    裂傷、左手腕及右前臂瘀腫，因認被告乙○○、甲○○二人各涉有刑法第二百七
    十七條第一項之傷害罪嫌。
二、按告訴乃論之罪，告訴人於第一審辯論終結前，得撤回其告訴；告訴經撤回者，
    法院應諭知不受理之判決，刑事訴訟法第二百三十八條第一項及第三百零三條第
    三款定有明文。
三、本件被告乙○○、甲○○二人因上開傷害案件，經檢察官提起公訴，認渠二人均
    係犯刑法第二百七十七條第一項之傷害罪。依同法第二百八十七條前段之規定，
    須告訴乃論。茲據告訴人甲○○、乙○○於本院審理中，當庭各自撤回其告訴，
    揆諸前開說明，爰不經言詞辯論，均逕為不受理判決之諭知。
據上論結，應依刑事訴訟法二百九十九條第一項前段、第三百零三條第三款、第三百
零七條，槍砲彈藥刀械管制條例第十二條第四項、第十八條第一項前段，刑法第二條
第一項前段、第十一條、第四十一條第一項、第四十二條第二項、第四十七條、第三
十八條第一項第一款，罰金罰鍰提高標準條例第二條，現行法規所定貨幣單位折算新
臺幣條例第二條，判決如主文。
中      華      民      國      九十      年      八      月    二十    日
                                          法  官  蔡憲德
右正本證明與原本無異。
對於本判決如有不服應於收受送達後十日內向本院提出上訴書狀上訴於台灣高等法院
高雄分院並按他造當事人之人數附具繕本。
                                          書記官  林鴻仁
中      華      民國      九十      年      八      月     二十   日
附錄本案論罪科刑法條
槍砲彈藥刀械管制條例
第十二條第四項：
  未經許可，持有、寄藏或意圖販賣而陳列子彈者，處五年以下有期徒刑，併科新臺
  幣三百萬元以下罰金。


司法院資訊處製作；財團法人民間司法改革基金會備份。
